臺灣雲林地方法院刑事判決
111年度訴字第92號
公  訴  人  臺灣雲林地方檢察署檢察官
被      告  丁暐凌


上列被告因詐欺案件，經檢察官提起公訴（110年度偵字第9383
號、111年度偵字第79號）、移送併辦（111年度偵字第1087號）
，被告於準備程序進行中就被訴事實為有罪之陳述，經告知簡式
審判程序意旨，並聽取檢察官及被告之意見後，本院合議庭裁定
由受命法官獨任進行簡式審判程序，判決如下：
    主  文
丁暐凌犯如附表編號１至４所示之罪，各處如附表編號１至４所示之
刑。應執行有期徒刑柒月，併科罰金新臺幣貳萬元，罰金如易服
勞役，以新臺幣壹仟元折算壹日。
    事  實
一、丁暐凌於民國110年11月間，透過網路刊登之應徵工作廣告
    與真實姓名及年籍不詳、通訊軟體LINE暱稱「朱鈺萍」之人
    詢問工作事宜，經通訊軟體LINE暱稱「朱鈺萍」告知需提供
    個人之金融機構帳戶供匯款之用。丁暐凌依其智識及社會經
    驗，已預見金融機構帳戶係個人理財之重要工具，關係個人
    財產、信用之表徵，且現今社會詐騙情形猖獗，詐欺集團蒐
    購人頭帳戶作為詐欺取財匯款之工具等新聞層出不窮，故將
    金融機構帳戶提供他人做為匯款之用，極可能遭他人作為詐
    欺犯罪之人頭帳戶，且該帳戶內之款項極可能為詐欺所得之
    贓款，竟與LINE暱稱「朱鈺萍」、「@傑」、詐欺集團某成
    員（無證據證明「朱鈺萍」、「@傑」或提款之人【見下述
    】為不同人，亦無證據證明該集團有二人以上）共同意圖為
    自己不法之所有，基於縱使詐取他人財物及隱匿詐欺犯罪所
    得去向亦無違背其本意之詐欺取財暨洗錢之不確定故意之犯
    意聯絡（無證據證明丁暐凌知悉或預見詐欺集團會冒用公務
    員名義行詐欺），先透過通訊軟體LINE，將其申辦之中華郵
    政股份有限公司帳戶（帳號000-00000000000000號，下稱本
    案帳戶）提供予「朱鈺萍」，容任作為詐欺取財之人頭帳戶
    使用，並依「@傑」之指示將匯入其帳戶之款項提領後，交
    付予「@傑」指定之不詳之人，並約定報酬為每提領一筆款
    項之4％。其後，該詐欺集團成員於附表所示時間，在不詳地
    點，以附表所示方式，對附表所示之人施以詐術，使其等陷
    於錯誤，而依指示匯款至附表所示之本案帳戶。丁暐凌再依
    「@傑」之指示，於附表所示之時間、地點，提領如附表所
    示之金額，並將上開匯入本案帳戶內之贓款提領後，隨即於
    如附表所示之時、地，將提領之款項交付予「@傑」指派前
    往收取贓款之不詳之人，藉此製造金流斷點，以掩飾及隱匿
    詐欺所得財物之去向，並實際獲得報酬新臺幣（下同）1萬2
    ,000元（未扣案）。嗣黃志佳、黃英法、郭奕廷、莊雅嵐驚
    覺受騙，而報警循線查悉上情。　　
二、臺灣雲林地方檢察署檢察官偵查起訴。
    理  由
壹、程序部分：
    本件被告丁暐凌所犯之罪，為死刑、無期徒刑、最輕本刑為
    3 年以上有期徒刑以外之罪，且非屬高等法院管轄第一審之
    案件，被告於準備程序進行中，先就被訴事實為有罪之陳述
    ，經本院告知簡式審判程序之旨，並聽取檢察官、辯護人及
    被告之意見後，本院合議庭依刑事訴訟法第273 條之1 第1
    項之規定，裁定由受命法官進行簡式審判程序，是本案之證
    據調查程序及有關傳聞法則證據能力之限制，依同法第273
    條之2 之規定，不受同法第159 條第1 項、第161 條之2 、
    第161 條之3 、第163 條之1 及第164 條至第170 條之規定
    所拘束。
貳、實體部分：
一、認定犯罪事實所憑之證據及理由：
  ㈠上開犯罪事實，業據被告於本院審理時坦承不諱（本院卷第6
    7頁），並有如附表「證據出處」欄所示證據在卷可資佐證
    ，足以擔保被告之自白與事實相符，可以採信。
  ㈡綜上所述，本件事證明確，被告犯行均堪予認定，應依法論
    科。
二、論罪科刑之理由：
  ㈠洗錢防制法所稱之「洗錢」行為，依第2條之規定，係指：
    意圖掩飾或隱匿特定犯罪所得來源，或使他人逃避刑事追訴
    ，而移轉或變更特定犯罪所得；掩飾或隱匿特定犯罪所得
    之本質、來源、去向、所在、所有權、處分權或其他權益者
    ；收受、持有或使用他人之特定犯罪所得。並於第14條、
    第15條規定其罰則，俾防範犯罪行為人藉製造資金流動軌跡
    斷點之手段，去化不法利得與犯罪間之聯結。申言之，洗錢
    防制法之立法目的，在於防範及制止因犯第3條所列之特定
    犯罪而取得或變得之財物或財產上利益及其之孳息，藉由包
    含處置（即將特定犯罪所得直接予以移轉或變更）、分層化
    （即以迂迴層轉、化整為零之多層化包裝方式，掩飾或隱匿
    特定犯罪所得）及整合（即收受、持有或使用他人之特定犯
    罪所得，使之回流至正常金融體系，而得以合法利用享受）
    等各階段之洗錢行為，使其形式上轉換成為合法來源，以掩
    飾或切斷特定犯罪所得與犯罪之關聯性，而藉以逃避追訴、
    處罰。次參酌洗錢防制法第3條、第4條第2項立法說明：「
    洗錢犯罪之處罰，其有關前置犯罪之聯結，並非洗錢犯罪之
    成立要件，僅係對於違法、不合理之金流流動起訴洗錢犯罪
    ，作不法原因之聯結」、「洗錢犯罪以特定犯罪為前置要件
    ，主要著眼於對不法金流軌跡之追查，合理建構其追訴基礎
    ，與前置之特定犯罪成立與否，或是否有罪判決無關」等旨
    ，一般洗錢罪與特定犯罪係不同構成要件之犯罪，各別行為
    是否該當於一般洗錢罪或特定犯罪，應分別獨立判斷，特定
    犯罪僅係洗錢行為之「不法原因聯結」，即特定犯罪之「存
    在」及「利得」，僅係一般洗錢罪得以遂行之情狀，而非該
    罪之構成要件行為。特定犯罪之既遂與否和洗錢行為之實行
    間，不具有時間先後之必然性，只要行為人實行洗錢行為，
    在後續因果歷程中可以實現掩飾、隱匿特定犯罪所得之效果
    ，即得以成立一般洗錢罪，並不以「特定犯罪已發生」或「
    特定犯罪所得已產生」為必要。再犯罪之故意包含確定故意
    、不確定故意（未必故意或間接故意），洗錢行為並無「明
    知」之要件，在解釋上自不能限於確定故意。又特定犯罪之
    正犯實行特定犯罪後，為掩飾、隱匿其犯罪所得財物之去向
    及所在，而令被害人將款項轉入其所持有、使用之他人金融
    帳戶，並由該特定犯罪正犯前往提領其犯罪所得款項得手，
    如能證明該帳戶內之款項係特定犯罪所得，因已被提領而造
    成金流斷點，該當掩飾、隱匿之要件，該特定犯罪正犯自成
    立一般洗錢罪之正犯（最高法院刑事大法庭108年度台上大
    字第6101號裁定意旨參照）。查本件被告提供本案帳戶予「
    朱鈺萍」使用，致被害人遭詐欺後，將款項匯入本案帳戶，
    再由被告依指示提領，進而交付予不詳之詐欺集團成員，而
    以此方式掩飾、隱匿詐欺犯罪所得之去向，是被告所為自屬
    上開法條所稱之洗錢行為。
  ㈡核被告所為如附表編號1至4所示之各行為，各係犯刑法第339
    條第1項之詐欺取財罪、洗錢防制法第14條第1項之一般洗錢
    罪。
  ㈢被告就上開犯行與「朱鈺萍」、「@傑」或提款之人（無證據
    證明此三人為不同人）間有犯意聯絡及行為分擔，為共同正
    犯。
  ㈣被告以一行為同時觸犯詐欺取財罪、一般洗錢罪，為想像競
    合犯，應依刑法第55條前段規定，從一重之一般洗錢罪處斷
    。被告所為如附表編號1至4所示之四行為，其犯意各別，行
    為互殊，應分論併罰。
  ㈤起訴書認為被告應犯刑法第339條之4之加重詐欺取財罪，惟
    此部分之加重條件應屬無法證明（詳不另為無罪部分），且
    檢察官已當庭變更起訴法條為刑法第339條之普通詐欺罪及 
    一般洗錢罪，依檢察一體，應認已變更原起訴之法條，而無
    庸依刑事訴訟法第300條變更起訴法條。另111年度偵字第10
    87號併辦意旨書所指之犯罪事實，與附表編號２之犯罪事實
    為同一案件，本院自得併予審究。
  ㈥被告於本院審理中自白洗錢犯行，應依洗錢防制法第16條第2
    項之規定減輕其刑。
  ㈦爰以行為人之責任為基礎，審酌被告與「朱鈺萍」（「@傑」
    或提款之人）間基於詐欺取財、洗錢之不確定故意之犯意聯
    絡，提供本案帳戶，參與提領款項之行為，致被害人受有財
    產上損害，且隱匿犯罪所得之真正去向，助長犯罪，危害社
    會秩序安全，實有不該，然慮及被告犯後坦承犯行，合於洗
    錢防制法第16條第2項所定減輕其刑事由，且與部分被害人
    達成和解，有和解筆錄1份在卷可考，犯後略見悔意。並考
    量檢察官、被害人、被告之量刑意見，及被告於審判中自陳
    已婚、有子女、高職之教育程度等一切情狀，分別量處如主
    文所示之刑，復參以被告坦承犯行，勇敢面對自己過錯之態
    度，略有悔改之心，定長期之執行刑以矯正其人格之必要性
    不高，再酌以本件犯行有同質性且時間接近等情，就其所犯
    之罪刑，定如主文所示之應執行刑（依刑法第41條第8項規
    定，不得易科罰金但得易服社會勞動），且就併科罰金部分
    ，均諭知易服勞役之折算標準。
三、沒收：
  ㈠犯罪所得，屬於犯罪行為人者，沒收之。前二項之沒收，於
    全部或一部不能沒收或不宜執行沒收時，追徵其價額，刑法
    第38條之1第1項前段、第3項定有明文。又共同犯罪行為人
    之組織分工及不法所得，未必相同，特別是集團性或重大經
    濟、貪污犯罪，彼此間犯罪所得之分配懸殊，其分配較少甚
    或未受分配之人，如仍應就全部犯罪所得負連帶沒收之責，
    超過其個人所得之剝奪，無異代替其他犯罪參與者承擔刑罰
    ，顯失公平。故共同犯罪之人，其所得之沒收，應就各人分
    得之數為之（最高法院104年度台上字第2986號判決、最高
    法院104年度第14次刑事庭會議決議意旨參照）。且各人分
    得之數如何，法院應依具體個案情形詳為認定，因其非屬犯
    罪事實有無之認定，並不適用嚴格證明法則，由事實審法院
    綜合全部卷證資料，依自由證明法則釋明其合理之認定依據
    即足（最高法院104年度台上字第3864號判決意旨參照）。
    另宣告沒收或追徵，有過苛之虞、欠缺刑法上之重要性、犯
    罪所得價值低微，或為維持受宣告人生活條件之必要者，得
    不宣告或酌減之，刑法第38條之2第2項亦有明定。查本件被
    告於案發日取款交付詐欺集團獲得之實際報酬為新臺幣（下
    同）1萬2,000元等情，業據被告於偵查中自承明確（他卷第
    171頁），法官本應就其犯罪所得，依刑法第38條之1第1項
    、第3項之規定，宣告沒收之。但考慮到被告已與被害人黃
    志佳和解，並已賠償2萬元之損害，且依和解筆錄，被告後
    續尚須賠償8萬元，有本院和解筆錄及電話紀錄可考（本院
    卷第79-81頁）。再者，被告可能再遭其他被害人求償。被
    告所賠償之金額，已超過犯罪所得，且可預期被告之後還要
    繼續賠償給被害人，倘再就被告犯罪所得部分再予以宣告沒
    收，恐有重複剝奪犯罪所得，而致過苛之虞，爰依刑法第38
    條之2第2項之規定，不予宣告沒收或追徵。　　
　㈡另犯第14條之罪，其所移轉、變更、掩飾、隱匿、收受、取
    得、持有、使用之財物或財產上利益，沒收之。洗錢防制法
    第18條第1項前段定有明文。此一規定採取義務沒收主義，
    只要合於前述要件，法院本應為相關沒收之諭知，然因該洗
    錢行為之標的是否限於行為人所有者始得宣告沒收，法無明
    文，而實務上一向認為倘法條並未規定「不問屬於犯罪行為
    人與否均沒收」時，自仍以屬於被告所有者為限，始應予以
    沒收。查被告就上開犯行，經取得贓款後，轉交予詐欺集團
    成員，足認贓款非被告所有，亦非在其等實際掌控中，則被
    告就此部分洗錢之標的不具所有權及事實上管領權，自無庸
    依前開規定宣告沒收。　
四、不另為無罪部分：
　㈠公訴意旨另以：被告係基於加重詐欺之犯意聯絡，提供本案
    帳戶予詐欺集團，供詐欺集團冒用公務員名義詐欺如附表所
    示之人，因認被告涉犯刑法第339條之4之加重詐欺取財罪嫌
    等語。
  ㈡按犯罪事實應依證據認定之，無證據不得認定犯罪事實，刑
    事訴訟法第154條第2項定有明文。又不能證明被告犯罪或其
    行為不罰者，應諭知無罪之判決，刑事訴訟法第301條第1項
    亦定有明文。次按認定犯罪事實所憑之證據，雖不以直接證
    據為限，間接證據亦包括在內；然而無論直接或間接證據，
    其為訴訟上之證明，須於通常一般之人均不致有所懷疑，而
    得確信其為真實之程度者，始得據為有罪之認定（最高法院
    76年度台上字第4986號判決意旨參照）。又按刑事訴訟法第
    161條第1項規定：檢察官就被告犯罪事實，應負舉證責任，
    並指出證明之方法。因此，檢察官對於起訴之犯罪事實，應
    負提出證據及說服之實質舉證責任。倘其所提出之證據，不
    足為被告有罪之積極證明，或其闡明之證明方法，無從說服
    法官以形成被告有罪之心證，基於無罪推定之原則，自應為
    被告無罪判決之諭知。是若審判時，檢察官未能提出適合於
    證明犯罪事實之積極證據，並闡明其證據方法與待證事實之
    關係；法院對於卷內訴訟資料，復已逐一剖析，參互審酌，
    仍無從獲得有罪之心證，自應諭知無罪之判決（最高法院92
    年度台上字第128號判決要旨參照）。
  ㈢公訴意旨認被告涉犯加重詐欺取財罪嫌，係以如附表所示證
    據為主要論據。惟被告堅詞否認此部分犯嫌，辯稱：我是因
    為經濟關係上網找工作，我對普通詐欺及洗錢認罪等語（本
    院卷第59頁）。
  ㈣經查，本件依檢察官所提證據固可認定被告有普通詐欺及洗
    錢之未必故意，但被告主觀上未必能預見詐欺集團成員之人
    數或使用之詐欺方式，且卷內並無積極證據足證「朱鈺萍」
    、「@傑」或提款之人三者為不同人，或該集團有二人以上
    而與被告構成三人以上共同犯罪，因此被告應不該當刑法第
    339條之4之加重詐欺要件，此由公訴檢察官當庭變更起訴法
    條及犯罪事實之範圍亦可得知上情（本院卷第58頁）。因此
    ，法官認為此部分之加重要件應屬無法證明，爰就此部分，
    不另為無罪之諭知。　
五、應適用之法律：刑事訴訟法第273 條之1第1 項、第299 條
    第1項前段（依刑事裁判精簡原則，僅記載程序法），判決
    如主文。
本案經檢察官程慧晶偵查起訴；檢察官魏偕峰到庭執行職務。
中    華    民    國   111    年    4     月    21    日
                  刑事第七庭    法  官  簡廷恩
以上正本證明與原本無異。
如不服本判決應於收受判決後20日內向本院提出上訴書狀，並應
敘述具體理由；其未敘述上訴理由者，應於上訴期間屆滿後20日
內向本院補提理由書（均須按他造當事人之人數附繕本）。「切
勿逕送上級法院」。
告訴人或被害人對於判決如有不服，具備理由請求檢察官上訴者
，其上訴期間之計算，係以檢察官收受判決正本日期為準。
                                書記官  許馨月 
中　　華　　民　　國　　111 　年　　4 　　月　　25　　日
附錄本案論罪科刑法條全文：
中華民國刑法第339 條：
意圖為自己或第三人不法之所有，以詐術使人將本人或第三人之
物交付者，處5 年以下有期徒刑、拘役或科或併科50萬元以下罰
金。
以前項方法得財產上不法之利益或使第三人得之者，亦同。前二
項之未遂犯罰之。
洗錢防制法第2條：
本法所稱洗錢，指下列行為：
一、意圖掩飾或隱匿特定犯罪所得來源，或使他人逃避刑事追訴
    ，而移轉或變更特定犯罪所得。
二、掩飾或隱匿特定犯罪所得之本質、來源、去向、所在、所有
    權、處分權或其他權益者。
三、收受、持有或使用他人之特定犯罪所得。
洗錢防制法第14條：
有第二條各款所列洗錢行為者，處7年以下有期徒刑，併科新臺
幣5百萬元以下罰金。
前項之未遂犯罰之。
前二項情形，不得科以超過其特定犯罪所定最重本刑之刑。
附表：
編號 行為人 被害人/告訴人 匯款時間 匯入銀行帳戶及金額（新臺幣） 提領款項之地點、方式、金額 詐騙方式 所犯罪名及宣告刑 證據出處 １ 真實姓名年籍不詳之詐騙集團成員及被告丁暐凌 黃志佳 110年11月23日12時29分 ⒈中華郵政股份有限公司帳號00000000000000號帳戶。 ⒉匯款金 額：110年11月23日12時29分許，匯入新臺幣15萬元。  ⒈110年11月23日12時59分許，於雲林縣四湖郵局臨櫃提款15萬元。 ⒉110年11月23日14時54分許，於雲林縣四湖郵局臨櫃提款17萬元。 ⒊110年11月23日16時23分許，於雲林縣四湖郵局臨櫃提款15萬元。 ⒋110年11月23日16時25分許，於雲林縣口湖郵局ATM提款5萬元。 ⒌110年11月23日17時7分許，於雲林縣口湖郵局ATM提款6萬元。 ⒍110年11月23日17時8分許，於雲林縣口湖郵局ATM提款4萬元。 ⒈被告丁暐凌提供本案帳戶予詐欺集團成員「朱鈺萍」。 ⒉詐欺集團成員於110年11月22日11時許，以電話假冒檢、警等公務人員，向告訴人謊稱涉及刑案須調查，致告訴人陷於錯誤，於前述時間匯入前述金額至被告前述帳戶。 ⒊被告丁暐凌再依指示，於前述時間至前述地點提領前述款項，交付予詐騙集團成員「＠傑」指定之人。 丁暐凌共同犯洗錢防制法第十四條第一項之一般洗錢罪，處有期徒刑參月，併科罰金新臺幣壹萬元，罰金如易服勞役，以新臺幣壹仟元折算壹日。 ⒈告訴人即被害人黃志佳之指述（警1870卷第22頁反面至第23頁）。 ⒉台北富邦銀行匯款委託書/取款憑條（警1870卷第23頁反面）。 ⒊新北市政府警察局淡水分局水碓派出所陳報單（警1870卷第22頁）。 ⒋新北市政府警察局淡水分局水碓派出所受理各類案件紀錄表（警1870卷第24頁）。 ⒌新北市政府警察局淡水分局水碓派出所受理詐騙帳戶通報警示簡便格式表（警1870卷第24頁反面）。 ⒍新北市政府警察局淡水分局水碓派出所受（處）理案件證明單（警1870卷第25頁）。 ⒎被告丁暐凌中華郵政股份公司帳戶之交易明細（偵1087卷第9頁至第12頁）。 ⒏被告丁暐凌提領款項之監視器畫面擷取照片（警1870卷第9頁至第11頁）。 ⒐被告丁暐凌與LINE暱稱「@傑」、「朱鈺萍」之通訊軟體LINE對話紀錄擷取畫面（警1870卷第12頁至第19頁反面）。  ２ 真實姓名年籍不詳之詐騙集團成員及被告丁暐凌 黃英法 110年11月23日14時1分 ⒈中華郵政股份有限公司帳號00000000000000號帳戶。 ⒉匯款金額：110年11月23日14時1分許，匯入新臺幣17萬元。   ⒈被告丁暐凌提供本案帳戶予詐欺集團成員「朱鈺萍」。 ⒉詐欺集團成員於110年11月23日13時許，以電話假冒被害人兒子，謊稱急需用錢，致告訴人陷於錯誤，於前述時間匯入前述金額至本案帳戶。 ⒊被告丁暐凌再依指示，於前述時間至前述地點提領前述款項，交付予詐騙集團成員「＠傑」指定之人。 丁暐凌共同犯洗錢防制法第十四條第一項之一般洗錢罪，處有期徒刑肆月，併科罰金新臺幣壹萬元，罰金如易服勞役，以新臺幣壹仟元折算壹日。 ⒈證人即被害人黃英法之指述（警1870卷第28頁正、反面）。 ⒉新北市政府警察局板橋分局板橋派出所陳報單（警1870卷第27頁）。 ⒊新北市政府警察局板橋分局板橋派出所受（處）理案件證明單（警1870卷第29頁）。 ⒋新北市政府警察局板橋分局板橋派出所受理各類案件紀錄表（警1870卷第30頁）。 ⒌內政部警政署反詐騙諮詢專線紀錄表（警1870卷第31頁正、反面）。 ⒍新北市政府警察局板橋分局板橋派出所受理詐騙帳戶通報警示簡便格式表（警1870卷第32頁）。 ⒎臺灣銀行匯款申請書（警1870頁第34頁）。 ⒏臺灣銀行存摺交易明細紀錄（警1870卷第36頁至第37頁）。 ⒐通訊軟體LINE對話紀錄（警1870卷第38頁至第40頁）。 ⒑金融機構聯防機制通報單（他卷第49頁）。 ⒒被告丁暐凌中華郵政股份公司帳戶之交易明細（偵1087卷第9頁至第12頁）。 ⒓被告丁暐凌提領款項之監視器畫面擷取照片（警1870卷第9頁至第11頁）。 ⒔被告丁暐凌與LINE暱稱「@傑」、「朱鈺萍」之通訊軟體LINE對話紀錄擷取畫面（警1870卷第12頁至第19頁反面）。  ３ 真實姓名年籍不詳之詐騙集團成員及被告丁暐凌 郭奕廷 110年11月23日15時14分許。 ⒈中華郵政股份有限公司帳號00000000000000號帳戶。 ⒉匯款金額：110年11月23日15時14分許，匯入新臺幣20萬元。   ⒈被告丁暐凌提供本案帳戶予詐欺集團成員「朱鈺萍」。 ⒉詐欺集團成員於110年11月23日13時19分許，以電話假冒告訴人堂哥，謊稱急需用錢，致告訴人陷於錯誤，於前述時間匯入前述金額至被告前述帳戶。 ⒊被告丁暐凌再依指示，於前述時間至前述地點提領前述款項，交付予詐騙集團成員「＠傑」指定之人。 丁暐凌共同犯洗錢防制法第十四條第一項之一般洗錢罪，處有期徒刑肆月，併科罰金新臺幣壹萬元，罰金如易服勞役，以新臺幣壹仟元折算壹日。 ⒈告訴人即被害人郭奕廷之指述（警6649卷第34頁反面至第35頁）。 ⒉臺北市政府警察局大同分局延平派出所陳報單（警6649卷第34頁）。 ⒊內政部警政署反詐騙諮詢專線紀錄表（警6649卷第36頁）。 ⒋臺北市政府警察局大同分局延平派出所受理詐騙帳戶通報警示簡便格式表（警6649卷第36頁反面）。 ⒌臺北市政府警察局大同分局延平派出所受理各類案件紀錄表（警6649卷第37頁）。 ⒍臺北市政府警察局大同分局延平派出所受（處）理案件證明單（警6649卷第37頁反面）。 ⒎匯款單據（警6649卷第38頁）。 ⒏存摺明細（警6649卷第38頁反面至第39頁）。 ⒐金融機構聯防機制通報單（警6649卷第39頁反面）。 ⒑通話紀錄及訊息擷取畫面（警6649卷第40頁正、反面）。 ⒒被告丁暐凌中華郵政股份公司帳戶之交易明細（偵1087卷第9頁至第12頁）。 ⒓被告丁暐凌提領款項之監視器畫面擷取照片（警1870卷第9頁至第11頁）。 ⒔被告丁暐凌與LINE暱稱「@傑」、「朱鈺萍」之通訊軟體LINE對話紀錄擷取畫面（警1870卷第12頁至第19頁反面）。 ４ 真實姓名年籍不詳之詐騙集團成員及被告丁暐凌 莊雅嵐 110年11月23日17時4分。 ⒈中華郵政股份有限公司帳號00000000000000號帳戶。 ⒉匯款金額：110年11月23日17時4分許，匯入新臺幣9萬9987元。   ⒈被告丁暐凌提供本案帳戶予詐欺集團成員「朱鈺萍」。 ⒉詐欺集團成員於110年11月23日16時3分許，以電話假冒店家，向告訴人謊稱系統出錯須解除扣款，致告訴人陷於錯誤，於前述時間匯入前述金額至被告前述帳戶。 ⒊被告丁暐凌再依指示，於前述時間至前述地點提領前述款項，交付予詐騙集團成員「＠傑」指定之人。 丁暐凌共同犯洗錢防制法第十四條第一項之一般洗錢罪，處有期徒刑肆月，併科罰金新臺幣壹萬元，罰金如易服勞役，以新臺幣壹仟元折算壹日。 ⒈告訴人即被害人莊雅嵐之指述（警1870卷第43頁至第45頁）。 ⒉臺北市政府警察局中山分局圓山派出所陳報單（警1870卷第42頁）。 ⒊臺北市政府警察局中山分局圓山派出所受（處）理案件證明單（警1870卷第46頁）。 ⒋臺北市政府警察局中山分局圓山派出所受理各類案件紀錄表（警1870卷第47頁）。 ⒌內政部警政署反詐騙諮詢專線紀錄表（警1870卷第48頁至第49頁）。 ⒍臺北市政府警察局中山分局圓山派出所受理詐騙帳戶通報警示簡便格式表（警1870卷第50頁）。 ⒎通話紀錄及交易明細擷取畫面（警1870卷第51頁）。 ⒏被告丁暐凌中華郵政股份公司帳戶之交易明細（偵1087卷第9頁至第12頁）。 ⒐被告丁暐凌提領款項之監視器畫面擷取照片（警1870卷第9頁至第11頁）。 ⒑被告丁暐凌與LINE暱稱「@傑」、「朱鈺萍」之通訊軟體LINE對話紀錄擷取畫面（警1870卷第12頁至第19頁反面）。